臺灣高雄地方法院刑事判決　　　　　　　 94年度訴字第796號
公　訴　人　臺灣高雄地方法院檢察署檢察官
被　　　告　甲○○　男　36歲.
　　　　　　　　　　　14號
上列被告因違反毒品危害防制條例案件，經檢察官提起公訴（93
年度毒偵字第7551號），而經本院合議庭裁定改由受命法官依簡
式審判程序審理，本院判決如下：
    主  文
甲○○連續施用第一級毒品，累犯，處有期徒刑壹年。扣案之第
一級毒品海洛因肆包（合計淨重伍點玖伍公克）沒收銷燬之；夾
鏈袋伍只、注射針筒參支及分裝匙壹支均沒收。又連續施用第二
級毒品，累犯，處有期徒刑拾月。扣案之第二級毒品甲基安非他
命壹包（驗前毛重貳點肆公克，驗後毛重貳點參公克）沒收銷燬
之；玻璃球壹個沒收。應執行有期徒刑壹年捌月。扣案之第一級
毒品海洛因肆包（合計淨重伍點玖伍公克）、第二級毒品甲基安
非他命壹包（驗前毛重貳點肆公克，驗後毛重貳點參公克）均沒
收銷燬之；夾鏈袋伍只、注射針筒參支、分裝匙壹支及玻璃球壹
個均沒收。
    事  實
一、甲○○前於民國85年間因違反肅清煙毒條例及麻醉藥品管理
    條例案件，經法院分別判處有期徒刑3 年2 月及4 月，定其
    應執行之刑為有期徒刑3 年5 月確定，於85年12月12日入監
    服刑，87年9 月22日縮短刑期假釋出監，嗣經撤銷假釋，應
    執行殘刑有期徒刑1 年2 月10日；另於89年間因違反毒品危
    害防制條例案件，經法院分別判處有期徒刑6 月及5 月，定
    其應執行之刑為有期徒刑10月確定，與上開殘刑合併執行，
    已於91年8 月11日縮短刑期執行完畢。詎仍不知悔改，前因
    施用毒品案件，經本院裁定送觀察、勒戒後，認有繼續施用
    毒品之傾向，再經本院以89年度毒聲字第4876號裁定送強制
    戒治，嗣於89年11月22日經裁定停止戒治付保護管束，於90
    年6 月26日保護管束期滿而執行完畢。竟又分別基於施用第
    一、二級毒品之概括犯意，自92年12月間某日起至93年12月
    3 日止，在高雄縣阿蓮鄉○○村○○路502 巷12弄14號之住
    處及某工寮內，以將海洛因摻在香菸內點燃吸煙或置於針筒
    內注射之方式；將甲基安非他命置於玻璃球內燒烤吸煙之方
    式，連續施用海洛因及甲基安非他命多次。嗣於93年12月3
    日15時30分許，在上址住處為警查獲，並扣得海洛因4 包（
    合計淨重5.95公克）、甲基安非他命1 包（驗前毛重2.4 公
    克，驗後毛重2.3 公克），及甲○○所有供施用海洛因使用
    之夾鏈袋5 只、注射針筒3 支、分裝匙1 支；供施用甲基安
    非他命使用之玻璃球1 個。
二、案經高雄縣政府警察局湖內分局報告臺灣高雄地方法院檢察
    署檢察官偵查起訴。
    理  由
一、上開時地連續施用第一級毒品海洛因及第二級毒品甲基安非
    他命多次之犯行，業據被告於本院審理時坦承不諱，而其於
    上開時地為警查獲後，經警採尿送驗之結果，確呈嗎啡及甲
    基安非他命陽性反應，又扣案之白色粉末4 包及白色晶體1
    包經送驗後，亦分別確定為海洛因（合計淨重5.95公克）及
    甲基安非他命（驗前毛重2.4 公克，驗後毛重2.3 公克）等
    情，分別有高雄縣政府警察局湖內分局三組煙毒麻藥案件嫌
    犯代號與真實姓名對照表、高雄縣政府衛生局93年12月13日
    93煙檢字第2920號煙毒尿液檢驗成績書、法務部調查局94年
    1 月19日調科壹字第220018977 號鑑定通知書及高雄醫學大
    學附設中和紀念醫院94年1 月4 日檢驗報告各1 紙附卷可稽
    ，暨被告所有之夾鏈袋5 只、注射針筒3 支、分裝匙1 支及
    玻璃球1 個扣案足憑，足見被告之自白與事實相符，堪予採
    信。再者，被告前因施用毒品案件，經本院裁定送觀察、勒
    戒後，認有繼續施用毒品之傾向，再經本院以89年度毒聲字
    第4876號裁定送強制戒治，嗣於89年11月22日經裁定停止戒
    治付保護管束，於90年6 月26日保護管束期滿而執行完畢之
    事實，亦有臺灣高等法院被告前案紀錄表1 份在卷可佐。從
    而，被告確有於強制戒治執行完畢後，5 年內連續施用海洛
    因及甲基安非他命多次之犯行，洵堪認定，本件事證明確，
    應依法論科。
二、核被告所為，係犯毒品危害防制條例第10條第1 項之施用第
    一級毒品罪及同條第2 項之施用第二級毒品罪。被告為施用
    而持有第一級毒品海洛因及第二級毒品甲基安非他命，其持
    有之低度行為均為施用之高度行為所吸收，均不另論罪。其
    分別施用海洛因及甲基安非他命多次之犯行，均時間緊接，
    手法相似，觸犯構成要件相同之罪名，顯係分別基於概括犯
    意反覆為之，應各依連續犯之規定，論以1 罪，並分別加重
    其刑。又所犯施用第一級毒品及第二級毒品2 罪間，犯意各
    別，行為互殊，罪名不同，應予分論併罰。被告前於85年間
    因違反肅清煙毒條例及麻醉藥品管理條例案件，經法院分別
    判處有期徒刑3 年2 月及4 月，定其應執行之刑為有期徒刑
    3 年5 月確定，於85年12月12日入監服刑，87年9 月22日縮
    短刑期假釋出監，嗣經撤銷假釋，應執行殘刑有期徒刑1 年
    2 月10日；另於89年間因違反毒品危害防制條例案件，經法
    院分別判處有期徒刑6 月及5 月，定其應執行之刑為有期徒
    刑10月確定，與上開殘刑合併執行，已於91年8 月11日縮短
    刑期執行完畢，此有臺灣高等法院被告前案紀錄表1 份在卷
    足憑，其於有期徒刑執行完畢後，5 年內再犯本件有期徒刑
    以上之罪，為累犯，應分別依法遞予加重其刑。爰審酌被告
    施用毒品性質上屬對自我身心健康之戕害行為，對社會所造
    成之損害並非直接、巨大，且犯後坦承犯行，態度良好，惟
    其屢經國家之治療及偵審程序，仍未能根絕毒癮，足見其不
    思悔悟等一切情狀，分別量處如主文所示之刑，並定其應執
    行之刑，以資懲儆。末查，扣案之海洛因4 包（合計淨重5.
    95公克）及甲基安非他命1 包（驗前毛重2.4 公克，驗後毛
    重2.3 公克）分別為毒品危害防制條例第2 條第2 項第1 款
    、第2 款所示之第一、二級毒品，應依同條例第18條第1 項
    前段之規定，均予宣告沒收銷燬之；夾鏈袋5 只、注射針筒
    3 支、分裝匙1 支為被告所有供施用海洛因所用之物；玻璃
    球1 個為被告所有供施用甲基安非他命所用之物，此業據被
    告供述明確，自應另依刑法第38條第1 項第2 款之規定，宣
    告沒收之。至檢驗耗盡之海洛因及甲基安非他命既已滅失，
    自不再宣告沒收銷燬之，併予敘明。
據上論斷，應依刑事訴訟法第273 條之1 第1 項、第299 條第1
項前段，毒品危害防制條例第10條第1 項、第2 項、第18條第1
項前段，刑法第11條、第56條、第47條、第38條第1 項第2 款、
第51條第5 款、第9 款，判決如主文。
本案經檢察官乙○○到庭執行職務。
中　　華　　民　　國　　94　　年　　7 　　月　　15　　日
                  刑事第十一庭  法　官  鄭詠仁
以上正本證明與原本無異。
如不服本判決，應於判決送達後10日內，向本院提出上訴狀。
                                書記官  蔡妮君
中　　華　　民　　國　　94　　年　　7 　　月　　15　　日
附錄法條：
毒品危害防制條例第10條
施用第一級毒品者，處6 月以上5 年以下有期徒刑。
施用第二級毒品者，處3 年以下有期徒刑。
